臺灣士林地方法院民事裁定
111年度小上字第108號
上  訴  人  周文貴  
被  上訴人  魏崇文  
            劉澤洋  

            洪國倫  
上列當事人間請求侵權行為損害賠償事件，上訴人對於民國111
年6月28日本院簡易庭111年度士小字第1168號第一審判決提起上
訴，本院裁定如下：
　　主　　　文
上訴駁回。
第二審訴訟費用新臺幣1,500元由上訴人負擔。
    事實及理由
一、按關於請求給付金錢或其他代替物或有價證券之訴訟，其標
    的金額或價額在新臺幣（下同）10萬元以下者，適用小額程
    序；對於小額程序之第一審判決提起上訴，非以其違背法令
    為理由，不得為之；所謂判決違背法令，乃指判決不適用法
    規或適用不當，或有民事訴訟法第469條所列第1款至第5款
    事由，其判決當然為違背法令，民事訴訟法第436條之8第1
    項、第436條之24第2項、第436條之32第2項準用第468條及
    第469條第1款至第5款分別定有明文。又小額訴訟程序之上
    訴狀內應記載上訴理由，表明下列各款事項：㈠原判決所違
    背之法令及其具體內容；㈡依訴訟資料可認為原判決有違背
    法令之具體事實，同法第436條之25規定甚明。準此，當事
    人依民事訴訟法第468條規定以第二審判決有不適用法規或
    適用法規不當為上訴理由時，其上訴狀或理由書應有具體之
    指摘，並揭示該法規之條項或其內容，若係成文法以外之法
    則，應揭示該法則之旨趣，如依民事訴訟法第469條所列第1
    款至第5款事由提起第三審上訴者，其上訴狀或理由書應揭
    示合於該條款之事實，上訴狀或理由書如未依此項方法表明
    者，即難認為已對第二審判決之違背法令有具體之指摘，其
    上訴自難認為合法（最高法院71年度台上字第314號判決〈原
    判例〉要旨參照）。
二、本件訴訟標的金額為10萬元以下，原審乃依小額訴訟程序審
    理、判決。上訴人對於該小額訴訟第一審判決不服提起上訴
    ，上訴意旨略以：被上訴人魏崇文不准上訴人請假並要上訴
    人找人調班，於開庭回來後繼續服勤，已侵害上訴人權利。
    又經上訴人詢問內政部刑事警察局人事承辦人慰勞假之請假
    流程，其敘明依員警認同意願請假，然被上訴人3人逕以職
    權強制上訴人於109年5月20日至22日休假3日，而不相干之
    證人劉瑞和亦於另案以不實證詞積極打壓上訴人。上訴人休
    假完後始發現其提出之紙本請假單被藏匿無法送批核，該3
    日請假電子檔班表有顯示請假，但未顯示不准假退回，是電
    子流程假表是否核准無法確認，而被上訴人3人未准假卻未
    告知，其事後補送假單係為避免曠職結果，但仍無法抹滅被
    上訴人3人侵害其權益之事實。被上訴人魏崇文無法答辯究
    係何長官編排上訴人休假，且據上訴人提出之請假證物及職
    務報告，可證被上訴人3人合意強制上訴人休假、串供作不
    實陳述、湮滅上訴人之紙本請假單等行為侵害上訴人權益，
    因多次向上級反應未獲置理，致使上訴人身心俱疲，精神承
    受折磨。遂依民法第184條第1項前段、第195條第1項等規定
    ，向被上訴人3人請求損害賠償及利息等語，並聲明：被上
    訴人3人應賠償100,000元(上訴人並未聲明應如何廢棄原判
    決，惟因以下所述理由，已無命補正之必要)。
三、經查，原告上訴理由僅再重申其於第一審所主張之事實及理
    由，並補充敘述，及對相關人等於另案或案外之陳述表示意
    見，對於原審駁回其訴之結果只有表示深感尊重及遺憾，未
    表示違反何等法規。是上訴人上訴理由就此所指，論其實質
    ，均係就原審證據取捨及認定事實之事項而為指摘，並未具
    體表明原判決就所認定事實有違背法令之情事，依首開規定
    ，上訴人之上訴並非適法，應予駁回。
四、再按於小額訴訟之上訴程序，法院為訴訟費用之裁判時，應
    確定其費用額，民事訴訟法第436條之19第1項、第436條之3
    2第1項定有明文。本件第二審裁判費用為1,500元，應由上
    訴人負擔，爰併為裁定如主文第2項所示。
五、據上論結，本件上訴為不合法，依民事訴訟法第436條之32
    第1項、第2項、第436條之19第1項、第444條第1項前段、第
    95條、第78條，裁定如主文。
中　　華　　民　　國　　111 　年　　12　　月　　9 　　日
                  民事第五庭　審判長法　官  蔡志宏
                                    法  官  趙彥強
                                    法  官　張新楣
以上正本係照原本作成。
本裁定不得抗告。
中　　華　　民　　國　　111 　年　　12　　月　　12　　日
                                    書記官  葉乙成